臺灣士林地方法院刑事判決　　　　　　　　　　　　　九十三年度易字第七０二號
　　公　訴　人　臺灣士林地方法院檢察署檢察官
　　被　　　告　甲○○
右列被告因違反毒品危害防制條例案件，經檢察官提起公訴（九十三年度毒偵字第五
九六號、九十三年度毒偵字第六九四號），經訊問被告後，被告為認罪之答辯，本院
合議庭裁定由受命法官獨任改以簡式審判程序審理並判決如左：
    主  文
甲○○連續施用第二級毒品，累犯，處有期徒刑捌月。扣案第二級毒品安非他命壹包
（驗餘淨重零點壹捌公克）沒收銷燬。
    事  實
一、甲○○於民國八十七年間曾因公共危險案件，經臺灣板橋地方法院分別以八十七
    年度易字第四０二二號判處有期徒刑五月及八十七年度訴字第二０七九號判處有
    期徒刑三年，並於刑之執行完畢後令入監護處所施以監護，後判決經上訴駁回確
    定，且二案經定執行刑為三年二月，於九十年十二月二十七日有期徒刑執行完畢
    （嗣接續執行監護處分至今）。其並另於八十七年間因施用毒品案件，先後二次
    經臺灣板橋地方法院以八十七年度毒聲字第二二一四、三一三九號裁定送觀察、
    、八十七年十二月十四日，以八十七年度偵字第二一三０六、二三八九八號不起
    訴處分確定。詎甲○○於位在臺北縣八里鄉華富山三三號行政院衛生署八里療養
    院（下稱八里療養院）執行監護處分中仍不知悔改，復基於施用第二級毒品之概
    括犯意，於九十二年十月二十八日、九十三年三月二十三日、九十三年四月十二
    日，連續三次於八里療養院內，以將安非他命置於鋁箔紙上以火燒烤吸食其煙之
    方式施用毒品，嗣於九十二年十月二十八日、九十三年三月二十三日、九十三年
    四月十二日，經該院護理人員發覺，報警處理，並於九十三年三月二十三日，在
    八里療養院甲○○病床旁邊，扣得第二級毒品安非他命一包，始查悉上情。
二、案經臺北縣政府警察局報請臺灣士林地方法院檢察署檢察官偵查起訴。
    理  由
一、右揭事實業據被告甲○○於警、偵訊及本院調查、審理時（毒偵第五九六號第一
    ０至一二頁偵訊筆錄、偵字第七五二號第二七至三一號偵訊筆錄、本院卷第三一
    至第四一頁審判筆錄參照）坦承不諱，而被告先後經採尿檢驗結果，均呈安非他
    命因陽性反應等情，並分別有臺灣檢驗科技股份有限公司九十三年四月二十六日
    濫用藥物尿液檢驗報告（毒偵卷第五九六號卷第二五頁參照）、衛生署八里療養
    院檢驗科九十二年十月二十九日、九十三年三月二十三日、四月二十二日毒物測
    定檢查報告附卷可參（偵字卷第七五二號第七０頁、毒偵卷第五九六第一八頁、
    毒偵卷第五九六第二二頁）。而扣案疑似安非他命毒品一包，經送內政部刑事警
    察局鑑驗結果，確係第二級毒品安非他命，亦有該局九十三年六月十一日刑鑑字
    第０九三０一００四五九號鑑驗通知書在卷可考（毒偵卷第五九六號第六四頁參
    照）。足認被告自白連續施用第二級毒品與事實相符，而可採信，前開犯罪事實
    應可認定。又被告前曾因施用毒品案件，先後二次經法院裁定觀察、勒戒後，因
    無繼續施用毒品之傾向，最後一次觀察勒戒係於八十七年十二月十日執行完畢釋
    放出所，並分別由臺灣板橋地方法院檢察署檢察官分別於八十七年十月十五日經
    檢察官為不起訴處分確定，亦有臺灣高等法院被告全國前案紀錄表在卷可稽，而
    可認定。是被告本次係於觀察、勒戒執行完畢釋放後五年內，三犯施用毒品罪，
    應依法追訴處罰，亦明確可認。
二、按連續數行為而犯同一之罪名者，以一罪論，為刑法第五十六條所明定。是連續
    犯之數行為，在法律上既綜合論以一罪，而為一個評價，則於法律有修正變更之
    際，茍一部犯行發生在法律修正變動前之舊法時期，一部係在新法施行後所犯，
    因連續犯屬裁判上之一罪，在法律上既綜合各犯罪行為而為一個評價，故應依最
    後行為所應適用之新法處斷，而無刑法第二條第一項但書規定之新舊法比較適用
    問題，最高法院二十九年上字第三八六六號判例、九十二年臺上字第二四三九號
    判決意旨可資參照。是雖毒品危害防制條例全文已於九十二年六月六月修正，經
    總統於九十二年七月九日公布，同條例第三十六條並訂於公佈後六個月即九十三
    年一月九日施行，然因被告係連續施用毒品至九十三年四月十二日為止，其連續
    施用毒品犯行最後一次顯然已在新法施行之後，衡諸首揭說明，自應適用修正後
    之新法規定追訴處罰甚明。是核被告甲○○所為係犯修正後毒品危害防制條例第
    十條第二項之施用第二級毒品罪。其施用前之持有安非他命之低度行為，為施用
    第二級毒品之高度行為所吸收，不另論罪。又被告先後多次施用安非他命之犯行
    ，時間密接，方法相同，觸犯構成要件相同之罪，顯係基於概括犯意為之，為連
    續犯，應依刑法第五十六條之規定，論以連續施用第二級毒品一罪，並加重其刑
    。又被告有如事實欄所述之前科，經法院判處有期徒刑並執行完畢，有臺灣高等
    法院被告全國前案紀錄表在卷可參，其五年內再犯本件有期徒刑以上之罪，為累
    犯，應依刑法第四十七條之規定遞加重其刑。爰審酌被告施用毒品雖屬個人自殘
    行為，然考量被告經二次觀察、勒戒後，且現仍在監護處分當中竟僅因生活無聊
    即排除萬難再次施用第二級毒品海洛因，顯缺乏法治觀念，且自制能力甚差，惟
    其犯罪後坦承犯行，態度良好及其犯罪之手段、犯罪時所受之刺激、品性、生活
    狀況、智識程度等一切情狀，量處如主文所示之刑，以示懲儆。至本件查獲扣案
    之安非他命一包（驗餘淨重０‧一八公克），係八里療養院護士周素華於被告所
    時供明在卷，當係被告所有供施用之毒品，應依毒品危害防制條例第十八條第一
    項前段之規定沒收銷燬。至於被告所有供施用毒品之鋁箔紙，於被告施用後業已
    丟棄，業據被告供明在卷，衡情業以滅失，自不必宣告沒收，併此敘明。
三、據上論斷，應依刑事訴訟法第二百七十三條之一第一項、第二百九十九條第一項
    前段，毒品危害防制條例第十條第二項、第十八條第一項前段，刑法第十一條、
    第五十六條、第四十七條，判決如主文。
本案經檢察官盧美如到庭執行職務。
中　　　華　　　民　　　國　　九十三　　年　　　十二　　　月　　二十一　日
                                  臺灣士林地方法院刑事第七庭
                                      法  官 王  沛　雷
右正本證明與原本無異。
如不服本判決，應於判決送達後十日內，向本院提出上訴狀。
                                      書記官 詹  志  鵬
中　　　華　　　民　　　國　　九十三　　年　　　十二　　　月　　二十一　日
附錄本判決論罪科刑依據之法條：
毒品危害防制條例第十條第二項:
    施用第二級毒品者，處三年以下有期徒刑。
